臺灣臺中地方法院刑事判決　　　　　　　94年度訴字第1153號
公　訴　人　臺灣臺中地方法院檢察署檢察官
被　　　告　丙○○
　　　　　　　　　　國民
指定辯護人　本院公設辯護人乙○○
　　　　　　本院公設辯護人戊○○
上列被告因違反毒品危害防制條例案件，經檢察官提起公訴（九
十四年度偵字第一五六六○號），本院判決如下：
    主    文
丙○○連續轉讓第一級毒品，處有期徒刑貳年貳月。扣案之第一
級毒品海洛因壹小包（淨重壹點肆陸公克），沒收銷燬之。又連
續販賣第一級毒品，處有期徒刑捌年。販毒所得新臺幣貳仟元及
扣案之電話號碼0000000000號行動電話壹支，均沒收
。新臺幣貳仟元如全部或一部不能沒收時，以其財產抵償之。應
執行有期徒刑壹拾年。扣案之第一級毒品海洛因壹小包（淨重壹
點肆陸公克），沒收銷燬之；販毒所得新臺幣貳仟元及扣案之電
話號碼0000000000號行動電話壹支，均沒收。新臺幣
貳仟元如全部或一部不能沒收時，以其財產抵償之。
    犯罪事實
一、丙○○（綽號「志明」）前於民國七十一年間，因擄人勒贖
    案件，經最高法院判處有期徒刑十四年確定，入監執行後，
    於七十八年一月二十四日假釋，嗣於八十一年間，(一)因違反
    麻醉藥品管理條例及槍砲彈藥刀械管制條例案件，經臺灣高
    等法院臺中分院分別判處有期徒刑五年二月及二月，並定其
    應執行刑為有期徒刑五年三月，經上訴最高法院後，駁回上
    訴確定在案；(二)又因違反麻醉藥品管理條例及藥物藥商管理
    法案件，經本院分別判處有期徒刑五月、四月及一年確定，
    嗣依檢察官聲請定應執行刑為有期徒刑一年六月，上開假釋
    並因而撤銷，並與前揭(一)、(二)部分接續執行，再於八十八年
    二月十三日假釋（假釋期滿日期為九十四年四月十九日），
    詎於假釋期間內，仍不知悔改。緣於九十或九十一年間，甲
    ○○經由朋友介紹至丙○○店裡刺青，而結識丙○○後，二
    人素有聯繫，嗣丙○○與甲○○均沾染上毒癮，丙○○明知
    海洛因屬政府公告列管之第一級毒品，屬違禁品，不得轉讓
    ，竟基於轉讓第一級毒品海洛因之概括犯意，自九十三年六
    月間某日起，至同年八月下旬某日止，在其位於臺中市○區
    ○○○路七七一號四樓租屋處，以將第一級毒品海洛因摻在
    香煙內或置於桌上讓甲○○自行取用之方式，連續六次無償
    轉讓第一級毒品海洛因予甲○○施用，每次轉讓約零點零三
    至零點零五公克。又因丙○○之女友林雅惠，亦染有施用第
    一級毒品海洛因之惡習，丙○○即承同一概括犯意，自九十
    三年八月十日起，至同年九月三日止，在前揭租屋處，連續
    四次無償轉讓第一級毒品（數量不詳）予林雅惠施用（轉讓
    第一級毒品海洛因之總數量未達五公克）。
二、丙○○另基於販賣第一級毒品海洛因之概括犯意，於九十三
    年六月間起至同年七月間止，由甲○○撥打丙○○所有電話
    號碼0000000000號行動電話，表示欲購買第一級
    毒品海洛因後，丙○○即與甲○○相約在臺中市○○路與公
    園路口，或其附近大雅路旁交付毒品後，由其本人親自前往
    交付二次，另委由林雅惠前往交付一次（此部分應由檢察官
    另行偵查），而連續三次販賣第一級毒品海洛因予甲○○以
    牟利，販賣金額合計新臺幣（下同）二千元（分別為第一次
    零點一公克，一千元；第二、三次，均為零點零五公克，各
    五百元）。
三、嗣於九十三年九月三日晚上七時三十五分許，丙○○在臺中
    市○區○○○路七七一號四樓租屋處，為警查獲，並扣得電
    話號碼0000000000號行動電話一支及丙○○轉讓
    予林雅惠之第一級毒品海洛因一小包（淨重一點四六公克）
    。
四、案經臺中市警察局第一分局報告臺灣臺中地方法院檢察署檢
    察官偵查起訴。
    理　  由
一、訊據被告丙○○對於連續六次轉讓第一級毒品海洛因予證人
    甲○○，並連續轉讓第一級毒品四次予證人即其女友林雅惠
    部分之犯罪事實，於本院準備程序及審理時坦承不諱（見本
    院卷第二五、七八、八二頁），核與證人甲○○於偵查及本
    院審理時證述：於九十三年六至八月三個月間，被告曾在臺
    中市○區○○○路七七一號四樓租屋處，免費提供第一級毒
    品海洛因五、六次給伊施用，每次提供的量可以摻一支香煙
    使用等語（見九十三年度偵字第一五六六○號偵查卷宗【以
    下簡稱偵卷】第一三三頁、本院卷第七五、七六頁）、證人
    林雅惠於警詢時證述：伊為警查扣之第一級毒品海洛因一小
    包，是被告無償提供給伊施用的，被告自九十三年八月十日
    起，即無償提供第一級毒品海洛因供伊施用至查獲為止等語
    （見偵卷第二三、二四頁）相符；又證人林雅惠為警查獲時
    ，所扣得由被告無償提供給證人林雅惠之白粉一小包，經送
    法務部調查局鑑定結果，確含有第一級毒品海洛因成分，淨
    重一點四六公克等情，有該局九十三年十二月十七日調科壹
    字第一二○○一四八八二號鑑定通知書一紙附卷可憑（見偵
    卷第一四三頁），而堪信被告上開自白，與事實相符，堪以
    採信。另證人甲○○於本院審理時證述：向被告購買第一級
    毒品海洛因一千元之量為零點一公克，可以摻在香煙施用二
    、三次，被告請伊施用第一級毒品之量，約為摻在香煙內施
    用一次之量等語（見本院卷第七三、七六頁），本院因認被
    告轉讓予證人甲○○之第一級毒品海洛因之重量約為零點零
    五至零點零三公克。另證人甲○○雖於本院審理時證述：被
    告於九十三年五月上旬就曾請過伊施用第一級毒品海洛因云
    云，惟查，其於偵查中即已明確證述被告無償提供第一級毒
    品海洛因供伊施用之時間，係在九十三年六月至八月間，且
    與被告於本院審理時供述轉讓第一級毒品予證人甲○○之時
    間相符，因認證人甲○○於本院審理時證陳之上開時間，係
    因相隔日久，記憶模糊所致，而應以其於偵查中所言為可採
    。是被告連續無償轉讓第一級毒品海洛因予證人甲○○六次
    及證人林雅惠四次之犯行，洵堪認定。
二、訊之被告固坦承：電話號碼0000000000號行動電
    話，是伊所有，證人甲○○曾經交付伊五百元或一千元等情
    ，惟矢口否認有何連續販賣第一級毒品犯行，辯稱：伊給證
    人甲○○第一級毒品海洛因，未曾向證人甲○○拿過錢，伊
    幫證人甲○○刺青後，證人會拿五百元或一千元給伊，伊不
    知道證人甲○○給的錢，是刺青或者是毒品的錢，伊知道證
    人甲○○沒有錢，希望證人甲○○能戒毒，所以買過解毒癮
    之解藥給證人甲○○，後來向證人甲○○索討解藥的錢，但
    證人甲○○說沒有錢可以還，伊與證人甲○○因此發生爭吵
    ，且伊因開店刺青，平日都無法出門，因此不可能在臺中市
    ○○路拿毒品給證人甲○○，亦未透過證人林雅惠拿給證人
    甲○○過云云。經查：
  (一)證人甲○○於警詢時即證述：伊自九十三年八月十三日或十
    四日起，開始施用第一級毒品海洛因，伊想買第一級毒品海
    洛因時，就會撥打被告之電話號碼0000000000號
    行動電話，與被告聯絡後，約定在臺中市○○路與公園路口
    交易，伊第一次買一千元，其餘二次是以五百元購買第一級
    毒品海洛因等語（見偵卷第三二頁）；又於偵查中證稱：伊
    自九十三年六、七月間，開始向被告拿或買毒品，是在臺中
    市○○路路邊交易，伊都向被告買一千元，共買過二、三次
    等語（見偵卷第一三三頁）；另於本院審理，由辯護人進行
    主詰問時證稱：有用錢向被告拿過一、二次第一級毒品海洛
    因，其餘都是被告請伊的；是被告先請伊施用，伊後來才向
    被告購買，伊是以電話號碼0000000000號行動電
    話撥打被告所有之0000000000號行動電話，與被
    告約在大雅路與公園路口，或在那路口再上去一點的地方交
    付毒品，第一次購買之金額是一千元，伊最多只有買一千元
    ，最少也是一千元，印象中應該是向被告買過三次左右，一
    千元可以買到零點一公克等語（見本院卷第七○至七二頁）
    ；嗣於審判長續行訊問時證述：是被告先請伊二次，後來伊
    才向被告購買三次，伊購買第一級毒品海洛因之時間，是在
    九十三年六、七月間等語（見本院卷七四至七六、七九頁）
    ，就其向被告購買第一級毒品海洛因之次數及金額，前後證
    述雖略有不一，惟查：
  1.依一般經驗法則，證人就同一事實反覆接受不同司法人員之
    訊問，在各次訊問時，是否均能作精確之陳述，與其個人所
    具備記憶及描述事物之能力有關，甚至與訊問者訊問之方式
    、態度及證人應訊當時之情緒亦有關聯，則證人於歷次之陳
    述中，有些許之差異，乃在所難免。況人之觀察力、記憶力
    、表現力，本各有其極限，且其觀察時，往往未慮及將被應
    用於訴訟上，其觀察、記憶與表現，難免無法甚為完整，故
    而「證人相互間之陳述有所歧異時，究竟何者為可採，法院
    仍得本其自由心證予以斟酌，非謂一有不符或矛盾，即應認
    其全部均為不可採信；尤其關於犯人之特徵、犯罪之手段及
    結果等之細節方面，告訴人之指陳，難免因時間與記憶等因
    素，略有出入或故予誇大渲染，證人之證言，亦同；然其對
    基本事實之陳述，若果與真實性無礙時，則仍非不得採信，
    最高法院七十四年度臺上字第一五九九號著有判例可資參照
    。
  2.證人甲○○固就其向被告購買第一級毒品海洛因之次數及金
    額，前後證述略有差異，惟其就確有向被告購買第一級毒品
    海洛因、購買之約定方式、購買之地點、購買之起迄時間則
    前後證述始終如一。被告雖辯稱：曾因伊向證人甲○○催討
    購買解藥之錢，而與證人甲○○發生爭吵等語（見本院卷第
    七八頁），證人甲○○亦於本院審理時證述：在被告請伊施
    用第一級毒品海洛因、伊亦向被告購買過第一級毒品海洛因
    後，被告曾打電話向伊要解藥的錢，二人在電話中發生爭吵
    等語（見本院卷第七九頁）；惟查，證人甲○○復於本院審
    理時證稱：翌日伊與被告即和好，之後被告還有再請伊施用
    第一級毒品海洛因等語（見本院卷第七九、八○頁）。參以
    被告於本院審理時亦供述：平日證人甲○○會買便當給伊吃
    ，伊也曾買解藥給證人甲○○吃，二人關係很好等語，足見
    縱其二人曾發生爭吵，但仍未影響其情誼，是苟被告無販賣
    第一級毒品海洛因予證人甲○○之事實，於此重罪，證人甲
    ○○當無妄加誣攀之理。其次，本件係同時查獲被告及證人
    甲○○，與一般警員於查獲施用毒品者後，要求供出毒品來
    源，施用毒品者乃撥打販賣毒品者之電話，佯稱購買毒品，
    待販賣毒品者攜帶毒品前來交易時方查獲之情形，迥然有異
    。按犯毒品危害防制條例第十條之罪，供出毒品來源因而破
    獲者，得減輕其刑，毒品危害防制條例第十七條定有明文，
    本件被告既係與證人甲○○同時被查獲，證人甲○○所稱其
    所施用之毒品係向被告購買乙節，並不合於前揭減刑之規定
    ，其就施用毒品來源之證述與其自身既無任何利害關係，益
    證證人甲○○確乏誣陷被告之動機，所為證述尚堪採信，被
    告所辯因其向證人甲○○催討購買解藥之錢，致二人發生爭
    吵等語，並不足以推翻證人甲○○證言之可信性。
  3.證人甲○○對於購買毒品之次數及金額，因時間久遠，或有
    記憶不清或模糊之陳述，惟仍無礙於認定被告販賣毒品海洛
    因之事實，佐以證人甲○○於警詢時，已明確證述購買之次
    數為三次及第一次購買之金額為一千元，其餘購買金額均為
    五百元等情，且於本院審理時證陳：警詢時離案發時間較為
    接近，應該是當時之陳述比較正確等語（見本院卷第七五頁
    ），應可認證人甲○○於警詢時，就購買次數及每次購買金
    額所為之陳述，距向被告購買毒品之時間最近，記憶較清晰
    ，而較為可採。因此，被告販賣第一級毒品海洛因予證人甲
    ○○之次數應為三次，且證人甲○○第一次購買之金額為一
    千元，第二、三次則各為五百元，應堪認定。又證人甲○○
    於本院審理時證述向被告購買第一級毒品海洛因一千元之重
    量為零點一公克，因認其購買五百元之第一級毒品海洛因之
    重量，應為零點零五公克。至證人甲○○就被告交付第一級
    毒品海洛因之地點，於警詢時僅提及臺中市○○路與公園路
    口（見偵卷第三二頁），嗣於偵查中則證稱係在臺中市○○
    路路邊交易等語（見偵卷第一三三頁）；於本院審理時則先
    證述：是約在大雅路上交付毒品等語（見本院卷第七一頁）
    ，經辯護人詢以是否係大雅路與公園路口時，證人甲○○即
    回答：有在該處過，也有在那個路口上去一點等語（見本院
    卷第七二頁），雖前後有些許不同，然此僅有詳盡、完整與
    否之差異，就交易地點均在大雅路附近則同一，而此等差異
    ，或因詢問之方式，或因證人甲○○回答時是否有盡力回想
    及陳述所致，尚無法執此即認證人甲○○之證言有所瑕疵，
    而影響其證言之真實性及可信度。
  4.至辯護人為被告辯護稱：(1)證人甲○○就施用第一級毒品之
    方法先係稱摻在香煙內施用，嗣又改稱也有以針筒注射之方
    式，惟其為警查獲時，並未扣得注射針筒，足證其證言反覆
    ，難以盡信；(2)被告曾要證人甲○○戒除毒癮，甚至購買解
    藥協助證人甲○○戒毒，焉可能欲藉販毒以牟利，因此被告
    辯稱證人甲○○交付之金錢為刺青之費用，應屬可信；(4)證
    人甲○○並無固定收入，若有人無償提供毒品，豈可能再花
    錢購買毒品；(4)證人甲○○所證述購買毒品之地點，與被告
    文心南路租屋處相距甚遠，被告既有固定地點可資找尋，根
    本無須前往證人所述地點交易毒品等語。經查：
  (1)證人甲○○係於被告文心南路租屋處，與被告同時為警查獲
    等情，分經被告與證人甲○○於警詢時陳明在卷（見偵卷第
    一五頁及第三一頁背面），復有警員職務報告一份附卷可證
    （見偵卷第一○頁），而證人甲○○在被告租屋處施用時，
    均是將第一級毒品海洛因摻在香煙之方式施用等情，亦據證
    人於本院審理時證述明確（見本院卷第七七頁），是證人甲
    ○○既非在自己家中為警查獲，且其於被告租屋處施用第一
    級毒品海洛因時，均以摻在香煙施用之方式，是其於為警查
    獲時，未扣得注射針筒，尚屬合理；況證人甲○○是否曾以
    注射針筒施用第一級毒品海洛因，與本件之待證事實即被告
    是否有販賣第一級毒品海洛因予證人甲○○，並無緊密之關
    聯性，是前述理由尚不足以認定證人甲○○所言，有何不實
    之處。
  (2)證人甲○○於本院審理時證述：在伊向被告購買過毒品，被
    告也請過伊施用毒品後，才購買解藥給伊，是因為被告知道
    伊沒有錢了，所以才一直叫伊將毒癮戒除等語（見本院卷第
    七九頁），是被告係因知悉證人甲○○已無法再支付購買第
    一級毒品海洛因所需費用後，或因不願再無止境地無償供應
    證人甲○○第一級毒品海洛因施用，或因不忍證人甲○○因
    無錢可買第一級毒品海洛因解癮，而須忍受毒癮發作之苦，
    始勸說並主動購買解藥以助證人甲○○戒除毒品，其原因固
    不得而知，然此亦不足以作為被告交付第一級毒品海洛因予
    證人甲○○時，從未收受金錢之有利認定。
  (3)又本院依證人甲○○於本院審理時之證述，而認定被告轉讓
    第一級毒品海洛因給證人甲○○之重量，約為零點零三至零
    點零五公克等情，業如前述，佐以證人甲○○於本院審理時
    證稱：向被告購買第一級毒品海洛因一千元之量，據被告告
    知係零點一公克等語（見本院卷第七六頁），足徵被告無償
    轉讓予證人甲○○之第一級毒品海洛因之重量，均少於證人
    甲○○以五百元或一千元向被告購買之量，顯見證人甲○○
    若欲取得較多重量之第一級毒品海洛因，即須以金錢購買，
    因此自不得以被告曾無償轉讓第一級毒品海洛因予證人甲○
    ○，即認被告始終均係無償提供毒品予證人甲○○或其並無
    販毒牟利之意圖。雖證人甲○○曾五度請被告刺青，而交付
    被告五百元或一千元不等之金錢等情，已據證人甲○○於本
    院審理時證陳在卷（見本院卷第七九頁），惟證人甲○○亦
    明確證述：伊說去大雅路向被告購買第一級毒品海洛因所交
    付之金錢，與刺青的錢是不同的，伊是在拿毒品時，當場將
    購買毒品的錢給被告等語，足證證人甲○○交付予被告之金
    錢時，被告應無可能誤認為係刺青之代價。
  (4)至被告轉讓第一級毒品海洛因之地點，雖均在其文心南路租
    屋處，然此並不能排除其於臺中市○○路販賣第一級毒品海
    洛因予證人之可能。又被告雖辯稱因其開店幫人刺青，故平
    日均不出門云云。惟查，被告於本院準備程序時即已供稱：
    伊除在租屋處施用第一級毒品海洛因外，有時要出去幫客人
    刺青時，也會用分裝袋裝一些毒品出去施用等語（見本院卷
    第二六頁），益證被告嗣後於本院審理時辯稱其足不出戶云
    云，顯無可採。
  5.綜上各節，證人甲○○之證言，並無重大瑕疵之處，而堪以
    採信，自得作為被告連續販賣第一級毒品海洛因予證人甲○
    ○之積極證據。
  (二)又我國查緝毒品海洛因之施用或販賣一向執法甚嚴，對於販
    賣海洛因者尤科以死刑、無期徒刑之重度刑責，又販賣海洛
    因既係違法行為，當非可公然為之，亦無公定價格，且容易
    分裝並增減份量，而每次買賣之價量，可能隨時依雙方關係
    深淺、資力、需求量及對行情之認知、來源是否充裕、查緝
    是否嚴謹、購買者被查獲時供述購買對象之可能風險之評估
    等情形，而異其標準，非可一概而論；而買受毒品之人通常
    亦無法探知販毒者賺取利潤幾何，是販賣毒品之利得，除被
    告坦承犯行或價量俱臻明確外，委難察得實情，職是之故，
    縱未確切查得販賣賺取實際差價，但除別有事證，足認係按
    同一價格轉讓確未牟利者外，尚難執此認非法販賣之事證有
    所不足，致知過坦承者難辭重典，飾詞否認者反得逞僥倖，
    而失情理之平。況且，海洛因價格昂貴，取得不易，凡為販
    賣之不法勾當者，苟無利可圖，應無甘冒被查緝法辦重刑之
    危險，平白無端義務為該買賣之工作，是其販入之價格必較
    售出之價格低廉，而有從中賺取買賣差價牟利之意圖及事實
    ，應屬合理之認定。本件被告雖否認有販賣第一級毒品海洛
    因之犯行，而無可查證其賣出確實賺取之差價，惟依前所述
    ，被告販賣第一級毒品海洛因當有意圖營利之犯意，足堪認
    定。
  (三)綜上所述，被告所辯，顯係事後卸責之詞，無可採信。此外
    ，尚有被告所有，用以與證人甲○○聯絡販賣毒品所用之電
    話號碼0000000000號行動電話一支扣案可資佐證
    ，被告連續販賣第一級毒品海洛因之犯行，事證明確，亦堪
    認定，應予依法論科。
三、查海洛因屬鴉片類毒品，施用者會產生興奮、自暴自棄、急
    於依賴藥物、情緒不穩定，瞳孔收縮、精神弛怠、性衝動減
    弱、產生幻覺、視力減退、便秘、呼吸抑制、嘔吐、言語發
    生障礙、注意力分散等症狀。濫用過量者會因昏睡、昏迷、
    體溫下降、血壓降低、呼吸抑制導致休克而死。施用者在極
    短的時間內，就會因為耐藥性的產生而使需求量急速增加，
    使心理上或生理上都會對海洛因產生強烈的渴求與依賴，一
    旦成癮，戒治困難，故海洛因業經行政院公告為毒品危害防
    制條例第二條第二項第一款之第一級毒品。是核被告所為，
    係犯毒品危害防制條例第四條第一項之販賣第一級毒品罪，
    及同條例第八條第一項之轉讓第一級毒品罪。被告為販賣及
    轉讓而持有第一級毒品海洛因之低度行為，應分別為其販賣
    及轉讓第一級毒品之高度行為所吸收，均不另論罪。被告所
    為前開販賣第一級毒品三次及轉讓第一級毒品十次之行為，
    均時間緊接，且分別犯構成要件同一之罪名，顯係各基於概
    括之犯意反覆為之，均為連續犯，爰均依刑法第五十六條之
    規定以一罪論，除毒品危害防制條例第四條第一項販賣第一
    級毒品罪法定刑中死刑、無期徒刑部分，因依刑法第六十四
    條第一項、第六十五條第一項規定，不得加重外，餘加重之
    。被告所犯上開二罪，犯意各別，犯罪構成要件不同，應予
    分論併罰。如犯罪事實欄所示之轉讓第一級毒品海洛因之犯
    行，公訴人雖僅就被告連續轉讓第一級毒品予證人甲○○之
    部分予以起訴，就其餘轉讓第一級毒品海洛因予證人林雅惠
    之犯行，未經起訴，惟該未經起訴部分犯行，既與起訴部分
    之轉讓第一級毒品犯行有連續犯之裁判上一罪關係，為起訴
    效力所及，且經蒞庭檢察官當庭擴張此部分犯罪事實，本院
    自應併予審理。查被告意圖牟利而販賣毒品，戕害國民健康
    、助長施用毒品惡習，其行為固屬不是，然其販賣毒品之期
    間不長、獲利非鉅，經查獲之販賣對象僅係證人甲○○一人
    ，就全部犯罪情節觀之，尚非極為重大，且被告販賣毒品係
    以一包一千元或五百元出售，應僅係零星之小額交易，其惡
    性與犯罪情節較諸大量走私進口或長期販賣毒品之「大盤」
    、「中盤」毒販有重大差異，倘概科以法定本刑死刑、無期
    徒刑，誠為情輕法重，猶嫌過苛，本院衡其犯罪情狀，認被
    告就販賣第一級毒品犯行縱科處無期徒刑，在客觀上仍足以
    引起一般人同情，爰依刑法第五十九條規定，就被告連續販
    賣第一級毒品犯行減輕其刑，並與上開加重其刑部分，依法
    先加重後減輕之。爰審酌被告販賣第一級毒品海洛因，足以
    使購買施用者導致精神障礙與性格異常，甚至造成人民生命
    健康受損之危險以及成癮性，其戕害國人身體健康，且有危
    害社會安全之虞，所生危害非輕，且此應為亦染有施用第一
    級毒品惡習之被告所深知，卻仍三度販賣予證人甲○○，並
    分別無償轉讓六次、四次予證人甲○○、林雅惠，其所為雖
    值非難，然其查獲販賣及轉讓之次數、數量非鉅，且販賣所
    得利益不多，暨其就連續轉讓第一級毒品海洛因部分，坦認
    犯行，惟就連續販賣第一級毒品海洛因部分，仍砌詞卸責，
    未見悔意之犯後態度等一切情狀，分別量處如主文所示之刑
    ，並定其應執行刑，以資懲儆。
四、末查，證人林雅惠於被告臺中市○區○○○路七七一號四樓
    租屋處，為警查獲之第一級毒品海洛因一小包（淨重一點四
    六公克），係被告無償轉讓予證人林雅惠等情，業據證人林
    雅惠於警詢時陳明在卷（見偵卷第二二頁），應依毒品危害
    防制例第十八條第一項前段規定，宣告沒收銷燬之。扣案之
    電話號碼0000000000號行動電話壹支，係被告所
    有之物，且為供販賣海洛因所用之物，已經本院認定如前，
    此部分應依毒品危害防制條例第十九條第一項規定諭知沒收
    。又被告販賣第一級毒品三次與證人甲○○，一次一千元，
    二次五百元，共計二千元，上開金額應依毒品危害防制條例
    第十九條第一項之規定宣告沒收，如全部或一部不能沒收時
    ，以其財產抵償之。
五、又本件被告併為警查獲有施用第一級毒品海洛因之犯行，業
    經本院以九十三年度毒聲字第一一二二號裁定送觀察、勒戒
    ，認有繼續施用傾向毒品之傾向，再經本院以九十三年度毒
    聲字第一四四一號裁定令入戒治處所，施以強制戒治一年等
    情，有臺灣高等法院被告全國前案紀錄表在卷足稽，是其於
    為警查獲時，在租屋處陽臺樓下扣得之海洛因三小包（淨重
    分別為二點六一公克、三點四七公克、四點九六公克），尚
    非即可認定為供販賣第一級毒品海洛因所用。另扣案之白粉
    四包，經本院依職權送行政院衛生署管制藥品管理局鑑定結
    果，認：(一)淡藍色粉末一包，實稱毛重四四一點八公克（含
    三只塑膠袋及一張標籤紙），檢出Codeine成分；(二)白色粉
    末一包，實稱毛重一五四點六公克（含塑膠袋及標籤紙），
    未檢出下列成分：Amphetamine、Methamphetamine、MDMA、
    MDA、Morphine、Codeine、Heroin、Cocaine、Ketamine、
    Methadone、Flunitrazepam、Tetrahydrocannabinol、Tra-
    madol及Triazolam；(三)白色粉末一包，實稱毛重三六點零一
    六公克（含二只塑膠袋及二張標籤紙），未檢出下列成分：
    Amphetamine、Methamphetamine、MDMA、MDA、Morphine、
    Codeine、Heroin、Cocaine、Ketamine、Methadone、Flun-
    itrazepam、Tetrahydrocannabinol、Tramadol及Triazolam
    ；(四)白色粉末一包，實稱毛重二二點六零二公克，檢出Dia-
    zepam（「安定」，屬毒品危害防制條例第二條第二項第四
    款所規定之第四級毒品）、Procaine及Caffeine成分等情，
    有該局檢管字第○九四○○○五○○八號檢驗成績書附卷可
    參（見本院卷第三九頁）。又上開粉末及扣案之分裝袋一包
    ，被告均供稱係綽號「阿德」之人放在其租屋處等語（見本
    院卷第八三頁），且無證據可資證明上開物品係被告用以犯
    前開販賣第一級毒品罪或轉讓第一級毒品罪所用或所得之物
    ，均與本件被告前揭所為共同販賣第一級毒品海洛因或同條
    例第八條第一項之轉讓第一級毒品罪部分無關，自不得於本
    案為沒收之諭知，附此敘明。
據上論斷，應依刑事訴訟法第二百九十九條第一項前段、毒品危
害防制條例第四條第一項、第八條第一項、第十八條第一項前段
、第十九條第一項，刑法第十一條、第五十六條、第五十九條、
第五十一條第五款，判決如主文。
本案經檢察官丁○○到庭執行職務。
中　　華　　民　　國　　94　　年　　10　  月　　11　　日
                  刑事第三庭  審判長法  官  張靜琪
                                    法  官  賴妙雲
                                    法  官  郭妙俐
以上正本證明與原本無異。
如不服本判決，應於收受送達後10日內向本院提出上訴書狀（應
附繕本）。
　　　　　　　　　　　　　　　　　　書記官  黃雅青
中　　華　　民　　國　　94　　年　　10　  月　　12　　日
附錄本案論罪科刑法條全文：
毒品危害防制條例第四條
製造、運輸、販賣第一級毒品者，處死刑或無期徒刑；處無期徒
刑者，得併科新臺幣一千萬元以下罰金。
製造、運輸、販賣第二級毒品者，處無期徒刑或七年以上有期徒
刑，得併科新臺幣七百萬元以下罰金。
製造、運輸、販賣第三級毒品者，處五年以上有期徒刑，得併科
新臺幣五百萬元以下罰金。
製造、運輸、販賣第四級毒品者，處三年以上十年以下有期徒刑
，得併科新臺幣三百萬元以下罰金。
製造、運輸、販賣專供製造或施用毒品之器具者，處一年以上七
年以下有期徒刑，得併科新臺幣一百萬元以下罰金。
前五項之未遂犯罰之。
毒品危害防制條例第八條
轉讓第一級毒品者，處一年以上七年以下有期徒刑，得併科新臺
幣一百萬元以下罰金。
轉讓第二級毒品者，處六月以上五年以下有期徒刑，得併科新臺
幣七十萬元以下罰金。
轉讓第三級毒品者，處三年以下有期徒刑，得併科新臺幣三十萬
元以下罰金。
轉讓第四級毒品者，處一年以下有期徒刑，得併科新臺幣十萬元
以下罰金。
前四項之未遂犯罰之。
轉讓毒品達一定數量者，加重其刑至二分之一，其標準由行政院定之。
